【裁判字號】    98,訴,224
【裁判日期】    981019
【裁判案由】    違反槍砲彈藥刀械管制條例
【裁判全文】
臺灣新竹地方法院刑事判決               98年度訴字第224號
公  訴  人  臺灣新竹地方法院檢察署檢察官
被      告  乙○○
                    樓（現另案於臺灣嘉義監獄執行）
指定辯護人  本院公設辯護人甲○○
上列被告因違反槍砲彈藥刀械管制條例案件，經檢察官提起公訴
（97年度偵字第6432號），本院判決如下：
    主  文
乙○○犯非法寄藏可發射子彈具殺傷力之槍枝罪，處有期徒刑
年貳月，併科罰金新臺幣伍萬元，罰金如易服勞役，以新臺幣壹
仟元折算壹日。扣案之改造手槍壹枝（含彈匣貳個，槍枝管制編
號0000000000號）沒收。
    事  實
一、乙○○明知可發射子彈具殺傷力之改造手槍為槍砲彈藥刀械
    管制條例所管制之物品，未經許可不得寄藏，竟於民國97年
    4 月間某日，在新竹市○○路○路邊，受綽號「阿勇」之年
    籍姓名不詳之成年男子所託，保管由仿FN廠半自動手槍製造
    之具殺傷力改造手槍1 枝（含彈匣2 個、槍枝管制編號0000
    000000），隨即將之藏放在台北縣新店市○○路28號1 樓住
    處。嗣於97年9 月20日因搬家而將上開改造手槍放置於不知
    情之李文漢所有之車號6671-QK 自小客車（其上懸掛6102-Q
    C 贓車牌）右前座椅背後置物袋內，經巡邏員警察覺上開懸
    掛贓車牌之自小客車停放於新竹縣芎林鄉○○路○段76號「
    振興汽車修理廠」（起訴書誤繕為振軒汽車修理廠）前時，
    通報新竹縣政府警察局橫山分局員警派員支援拘捕，後於上
    開修理廠前查獲，並在李文漢車內之右前座背後置物袋內，
    查扣上開改造手槍1 枝（含彈匣2 個），始循線查知上情。
二、案經新竹縣政府警察局橫山分局報告臺灣新竹地方法院檢察
    署檢察官偵查起訴。
    理  由
一、本件起訴書原載明被告係犯槍砲彈藥刀械管制條例第8 條第
    4 項之「未經許可持有可發射金屬具有殺傷力之槍枝罪嫌」
    部分，嗣經公訴檢察官到庭更正為槍砲彈藥刀械管制條例第
    8 條第4 項之「未經許可寄藏可發射子彈具有殺傷力之槍枝
    罪嫌」，合先敘明。
二、訊據被告受「阿勇」所託寄藏改造手槍1 枝（含彈匣2 個）
    事實，迭於警詢、偵訊及本院準備程序、審理中均自白認罪
    ，並有新竹縣政府警察局橫山分局扣押筆錄、扣押物品目錄
    表及採證照片4 幀等附卷可稽，另有改造手槍1 枝（含彈匣
    2 個）扣案可資佐證，是認被告上開自白內容應與事實相符
    ，堪足採認為真實。另查扣之槍枝1 枝經送請內政部警政署
    刑事警察局（下稱刑事警察局）鑑驗結果：送鑑手槍1 枝（
    槍枝管制編號0000000000），認係改造手槍，由仿FN廠半自
    動手槍製造之槍枝，換裝土造金屬槍管而成，擊發功能正常
    ，可供擊發適用子彈使用，認具殺傷力等情，有刑事警察局
    於97年10月21日出具之刑鑑字第0970144721號槍彈鑑定書在
    卷可憑。從而，本案事證已臻明確，被告非法寄藏前開改造
    手槍犯行，堪予認定，自應依法予以論罪科刑。
三、按被告受託保管上開槍彈後持有該槍彈，但「寄藏」之受人
    委託代為保管，其保管之本身所為之「持有」，既係「寄藏
    」之當然結果，法律上自宜僅就「寄藏」行為為包括之評價
    ，不應另就「持有」予以論罪（最高法院74年台上字第3400
    號判例可資參照），而此一部份業據公訴人當庭更正之，如
    前所述。核被告乙○○所為，係犯槍砲彈藥刀械管制條例第
    8 條第4 項之非法寄藏可發射子彈具殺傷力之槍枝罪。爰審
    酌被告非法寄藏改造手槍1 枝（含彈匣2 個），所為對社會
    有潛在危險性，威脅社會秩序及人民之生命、身體安全，影
    響社會治安，又被告雖因搬家之故方才將槍枝攜帶外出，然
    其仍係處於隨時可以取出使用之狀態，犯罪所生危害不容輕
    忽，惟併審及被告年輕識淺，暨被告犯後坦承犯行態度良好
    等一切情狀，量處如主文所示之刑，併就罰金刑部分諭知易
    服勞役折算標準。扣案之改造手槍1 枝（含彈匣2 個，槍枝
    管制編號0000000000號），係違禁物，依刑法第38條第1 項
    第1 款之規定，併予宣告沒收。
四、據上論斷，應依刑事訴訟法第299 條第1 項前段，槍砲彈藥
    刀械管制條例第8 條第4 項，刑法第11條前段、第42條第3
    項、刑法第38條第1 項第1 款，判決如主文。
本案經檢察官邱宇謙到庭執行職務。
中    華    民    國    98    年    10    月    19    日
                  刑事第六庭  審判長法  官  黃美盈
                                    法  官  邱忠義
                                    法  官  李毓華
以上正本證明與原本無異。
如不服本判決應於收受本判決後10日內向本院提出上訴書狀，上
訴書狀應敘述具體理由。上訴書狀未敘述上訴理由者，應於上訴
期間屆滿後20日內補提理由書狀於本院 (均須按他造當事人之人
數附繕本 )「切勿逕送上級法院」。
中    華    民    國    98    年    10    月    19    日
                                    書記官  陳美利
槍砲彈藥刀械管制條例第8條：
未經許可，製造、販賣或運輸鋼筆槍、瓦斯槍、麻醉槍、獵槍、
空氣槍或第4條第1項第1款所定其他可發射金屬或子彈具有殺傷
力之各式槍砲者，處無期徒刑或5年以上有期徒刑，併科新臺幣1
千萬元以下罰金。
未經許可，轉讓、出租或出借前項所列槍枝者，處5年以上有期
徒刑，併科新臺幣1千萬元以下罰金。
意圖供自己或他人犯罪之用，而犯前二項之罪者，處無期徒刑或
7年以上有期徒刑，併科新臺幣 1 千萬元以下罰金。
未經許可，持有、寄藏或意圖販賣而陳列第 1 項所列槍枝者，處
3年以上10年以下有期徒刑，併科新臺幣700萬元以下罰金。
第1項至第3項之未遂犯罰之。


司法院資訊處製作；財團法人民間司法改革基金會備份。
